【裁判字號】    98,簡上,182
【裁判日期】    980430
【裁判案由】    賭博
【裁判全文】
臺灣板橋地方法院刑事判決             98年度簡上字第182號
上  訴  人
即  被  告  甲○○
上列上訴人即被告因賭博案件，不服本院中華民國98年1 月15日
第一審簡易判決（98年度簡字第328 號，聲請簡易判決處刑案號
：97年度偵字第12276 號），提起上訴，本院管轄第二審之合議
庭，判決如下：
    主      文
上訴駁回。
    事      實
一、甲○○基於意圖營利供給賭博場所、聚眾賭博及在公眾得出
    入之場所賭博之犯意，自民國96年10月間起（聲請簡易判決
    處刑書誤載為96年4 月間），在其位於臺北縣三重市○○路
    ○ 段199 號2 樓之住處，以經營電腦網路簽賭站之方式，提
    供公眾得出入之賭博網站（網址http://zo168.net）為賭博
    場所，先後多次聚集不特定多數人以電腦網路連線至上開場
    所與其對賭。其賭博之方式為由甲○○提供上開網站之網址
    、帳號及密碼，再由賭客利用上開帳號密碼登入網站，選擇
    欲下注之種類，其中俄羅斯輪盤之賭法為由賭客以每注最少
    新臺幣（下同）100 元投注，下注電腦螢幕所轉動之紅、黑
    、綠三色輪盤，如押中輪盤顏色，紅色、黑色可得1 倍之彩
    金，即1 比1 之賭法；押中綠色則為1 比32之賠率。如為運
    動球賽，賭法係就運動球賽隊伍之輸贏及分數，以電腦提供
    之賠率下注，若所下注之隊伍獲勝，賭客即可贏得賠率不等
    之彩金，如輸則下注之彩金全歸該簽賭站所有。嗣於97年4
    月11日16時40分許，在上址為警循線查獲，並扣得甲○○所
    有而供前開賭博所用之帳冊、賭注記事本各1 本、雜記本2
    本、輪盤下注表單33張、輪盤押注電話機1 台、網路簽賭空
    白總表7 張、電腦主機、電腦螢幕、ADSL數據機各1 台、帳
    記本1 本、經營美國職業籃球網路簽帳1 本及與前開賭博犯
    行無關之本票13張、支票1 張、空白本票1 本等物。
二、案經臺北縣政府警察局移送臺灣板橋地方法院檢察署檢察官
    偵查後聲請簡易判決處刑。
    事實及理由
壹、證據能力：
    本案檢察官所引用之卷證資料（包含人證與文書證據），並
    無證據證明係公務員違背法定程序所取得，又被告以外之人
    於審判外之陳述，經核並無非出於自由意願而為陳述或遭違
    法取證及顯有不可信之情況，再卷內之文書證據，亦無刑事
    訴訟法第159 條之4 之顯有不可信之情況與不得作為證據之
    情形，且被告甲○○迄本院言詞辯論終結前未聲明異議，依
    刑事訴訟法第159 條至159 條之5 之規定，均有證據能力，
    合先敘明。
貳、實體部分。
一、訊據被告矢口否認有何意圖營利而供給賭博場所、聚眾賭博
    及在公眾得出入之場所賭博等犯行，辯稱：伊只是自己簽賭
    ，並無營利之意圖云云。惟查：
  (一)上揭犯罪事實，業據被告於偵查中坦承不諱（見偵查卷第94
    、95頁），復經證人即賭客王俊仁於偵查中證述明確（見偵
    查卷第45至47頁），且有查獲照片26幀在卷可佐（見偵查卷
    第21至33頁），此外，尚有被告所有而供本案賭博犯罪所用
    之帳冊、賭注記事本各1 本、雜記本2 本、輪盤下注表單33
    張、輪盤押注電話機1 台、網路簽賭空白總表7 張、電腦主
    機、電腦螢幕、ADSL數據機各1 台、帳記本1 本、經營美國
    職業籃球網路簽帳1 本扣案可資佐證，足認被告前開不利於
    己之自白與事實相符，應堪採信。
  (二)被告上訴雖否認犯行，辯稱：伊僅係自己簽賭，並無營利之
    意圖云云，然證人即賭客王俊仁於偵查中具結證稱：之前經
    朋友認識去過被告店中，知他有提供人家下注。我玩過（筆
    錄誤繕為完過）俄羅斯輪盤、球類下注，輪盤的方法是紅與
    黑兩個按鍵，押紅、黑是一賠一，押綠是一賠三十二，該遊
    戲共有0 到36，共37個號碼，18個紅色，18個黑色，還有綠
    色1 個，另就是一般的運動網站下注。（問：你是去三重市
    ○○路○ 段199 號2 樓玩？）是。（問：賭金的交付方法？
    ）現場交付，一注最低是一百，沒有上限。（問：輪盤須密
    碼才能進去？）開機時有密碼，輸入後才能進入該網站，我
    們去時均已開好機了。（問：去玩時要先聯絡？）不用，我
    知道是有固定的時段，下午3 到6 點，晚上8 到11點，凌晨
    12點到3 點，這是輪盤的部分等語（見偵查卷第45、46頁）
    ，足見被告確有在其住處，提供電腦為他人簽賭，並藉此收
    受賭金以營利之情甚明。再者，觀諸扣案之帳冊亦明確記載
    賭客簽賭之金額及日期，益徵被告確有營利之意圖無疑，是
    被告事後翻異前詞否認犯行，要係圖卸之詞，殊無可採。
  (三)綜上所述，被告所辯，無非事後卸責之詞，不足採信。本案
    事證明確，被告犯行至堪認定，應依法論科。
二、按刑法第268 條規定之「供給賭博場所」，係指提供特定處
    所供人從事賭博行為而言，只要有一定之場所供人賭博財物
    即可，非謂須有可供人前往之一定空間場地始足當之，電話
    、傳真、網路均可為傳達賭博之訊息，例如營利意圖而提供
    網址供人賭博財物者，亦屬提供賭博場所之一種，而以傳真
    或電話簽注號碼賭博財物，與親自到場簽注賭博財物，僅係
    行為方式不同，並不影響其犯罪行為之認定（最高法院94年
    度台非字第265 號判決意旨參照）。核被告所為，係犯刑法
    第268 條前段之意圖營利供給賭博場所罪、同條後段之意圖
    營利聚眾賭博罪及同法第266 條第1 項前段之在公眾得出入
    之場所賭博財物罪。又刑事法若干犯罪行為態樣，本質上原
    具有反覆、延續實行之特徵，立法時既予特別歸類，定為犯
    罪構成要件之行為要素，則行為人基於概括之犯意，在密切
    接近之一定時、地持續實行之複次行為，倘依社會通念，於
    客觀上認為符合一個反覆、延續性之行為觀念者，於刑法評
    價上，即應僅成立一罪。學理上所稱「集合犯」之職業性、
    營業性或收集性等具有重複特質之犯罪均屬之，例如經營、
    從事業務、收集、販賣、製造、散布等行為概念者是（最高
    法院95年度台上字第1079號判決意旨參照）。被告經營賭博
    網站，與不特定之賭客對賭財物，又意圖營利而供給賭博場
    所及聚眾賭博，本質上均含有反覆實施之性質，皆係包括一
    罪之集合犯。被告所犯前開三罪，係基於一個賭博犯意之決
    定，達成其同一犯罪之各個舉動，應屬法律概念之一行為，
    其以一行為觸犯上開三罪名，為想像競合犯，應依刑法第55
    條之規定，從一重之意圖營利聚眾賭博罪處斷。原審因依現
    存之證據，已足認定被告犯罪，經檢察官之聲請，不經通常
    審判程序，逕以簡易判決處刑，依刑事訴訟法第449 條第1
    項前段、第3 項、第450 條第1 項，刑法第266 條第1 項前
    段、第268 條前段、後段、第55條、第41條第1 項前段、第
    38條第1 項第2 款、第3 項，刑法施行法第1 條之1 第1項
    、第2 項前段之規定，並審酌被告之素行、犯罪之動機、手
    段、情節、所生危害程度、所獲不法利益及犯罪後原飾詞圖
    卸，經數度偵訊後方坦承犯行等一切情狀，量處有期徒刑6
    月，如易科罰金，以新臺幣1,000 元折算1 日，且就扣案之
    帳冊、賭注記事本各1 本、雜記本2 本、輪盤下注表單33張
    、輪盤押注電話機1 台、網路簽賭空白總表7 張、電腦主機
    、電腦螢幕、ADSL數據機各1 台、帳記本1 本、經營美國職
    業籃球網路簽帳1 本等物，依刑法第38條第1 項第2 款、第
    3 項之規定，宣告沒收，並就扣案之已簽立之本票13張、支
    票1 張及空白本票1 本，因檢察官未提出積極事證證明該等
    扣案物品與被告本件賭博犯行有何關聯，故不於本案為沒收
    之諭知敘明，經核其認事用法均無違誤，量刑亦稱妥適。被
    告猶執前詞，提起上訴，指摘原判決不當，為無理由，應予
    駁回。
據上論斷，應依刑事訴訟法第455 條之1 第1 項、第3 項、第36
8 條，判決如主文。
本案經檢察官郭季青到庭執行職務。
中    華    民    國    98    年    4     月    30    日
                  刑事第十六庭  審判長法  官  許必奇
                                      法  官  陳明偉
                                      法  官  鄧雅心
以上正本證明與原本無異。
本判決不得上訴。
                                      書記官  王小芬
中    華    民    國    98    年    4     月    30    日


司法院資訊處製作；財團法人民間司法改革基金會備份。
